【裁判字號】    99,訴,134
【裁判日期】    990831
【裁判案由】    重傷害等
【裁判全文】
臺灣板橋地方法院刑事判決               99年度訴字第134號
公  訴  人  臺灣板橋地方法院檢察署檢察官
被      告  潘睿豪
選任辯護人  財團法人法律扶助基金會陳瑞和律師
被      告  黃健邦
選任辯護人  蘇清文律師
            羅興章律師
            張馻哲律師
上列被告因重傷害等案件，經檢察官提起公訴（98年度偵字第
18389、32487 號），本院判決如下：
    主  文
潘睿豪共同犯傷害致人重傷罪，累犯，處有期徒刑陸年陸月。
黃健邦共同犯傷害致人重傷罪，處有期徒刑陸年肆月。
    事  實
一、潘睿豪前因違反陸海空軍刑法之違反職役職責罪，經國防部
    南部地方軍事法院於民國95年10月2 日以該院95年度訴字第
    219 號刑事判決判處有期徒刑一年，再經國防部高等軍事法
    院高雄分院駁回上訴後，於96年2 月7 日確定，並於同年3
    月2 日入監執行後，經依法減刑於同年7 月16日執行完畢（
    於本案構成累犯之前科）。
二、潘睿豪於98年6 月29日晚間8 時30分前某時許，因在位在臺
    北縣土城市○○路○段235 號地下一樓之「球技撞球店內」
    上網玩網路遊戲時，由於網路遊戲虛擬人物對戰之輸贏，與
    同遊戲之玩家余青壕起爭執，潘睿豪即與余青壕相約在該撞
    球店一樓之出口處即「7-11」便利商店旁見面談判，余青壕
    遂委請李宗憲騎乘機車載渠至該處後，余青壕即由李宗憲偕
    同而在該處與潘睿豪、綽號「阿猴」及其他數名姓名不詳之
    成年男子談判，因潘睿豪、「阿猴」不滿余青壕談判之口氣
    ，潘睿豪即揚言要余青壕找人到場鬥毆後，即由「阿猴」撥
    打電話聯絡黃健邦等約十數名姓名不詳人攜帶鋁棒等物到場
    參與毆打談判對方即余青壕、李宗憲及與該二人偕同之人之
    行為，黃健邦接獲「阿猴」電話後，即基於參與鬥毆之傷害
    犯意，騎乘車牌號碼822-BLL 號機車前往上址，潘睿豪則在
    上址附近徘徊以待「阿猴」邀集之人到場，潘睿豪、黃健邦
    即以上開聯絡共謀之方式與「阿猴」及「阿猴」邀集之人欲
    共同傷害余青壕、李宗憲及與該二人偕同之人，而余宗憲於
    聽聞揚言鬥毆後，因畏懼遂撥打電話與胞兄李宗霖聯絡，李
    宗霖聽聞後即前往上址欲將李宗憲帶至回家中。
三、嗣於同日晚間8 時31分前約十分鐘許時，李宗霖抵達上址與
    余青壕、李宗憲碰面後，於同日時晚間8 時31分許，欲帶同
    李宗憲自上址之「7-11」便利商店前之金城路三段道路離去
    時，「阿猴」邀集之黃健邦等約十數人（均已滿十八歲），
    亦約已同時在該便利商店外之金城路三段之道路聚集完成（
    參見附表編號二、(一)所示），潘睿豪亦在上開便利商店前之
    金城路三段之道路上，除見「阿猴」所邀集之人外，並見李
    宗霖、李宗憲二人似欲離去，而潘睿豪、黃健邦依該當時李
    宗霖、李宗憲、余青壕僅三人且未持任何器械，而「阿猴」
    所邀集之十數人多持有鋁棒等器械之客觀情形，雖應於客觀
    上能預見如群起毆打李宗霖、李宗憲、余青壕，可能發生該
    三人因遭眾人亂毆而致生重傷之結果，本應避免該結果之發
    生，且於客觀上亦無不能避免之情形，惟因潘睿豪仍氣憤在
    心、黃健邦係樂於參與滋事，至均疏於慮及該可能發生之結
    果，遂基於上開共謀傷害之共同犯意，潘睿豪即在上開便利
    商店前之金城路三段道路上對李宗霖做出揮打之動作（參見
    附表編號二、(二)、1.及2.所示），李宗霖隨即遭手持鋁棒等
    器械之數名男子追打，李宗霖便抱頭逃向在騎樓之便利商店
    店門前（參見附表編號二、(二)、2.所示、同表編號二、(三)、
    1.所示），潘睿豪於見李宗霖遭追打逃向便利商店方向後，
    即往李宗憲方向走去，而約在該便利商店前騎樓右側柱子前
    之金城路三段道路上，與持鋁棒等器械之數名男子圍住李宗
    憲並徒手毆打李宗憲，李宗憲因此亦退入該便利商店前之騎
    樓內，而潘睿豪則仍留在該便利商店前騎樓右側柱子前之金
    城路三段道路上（參見附表編號二、(三)、2.所示）；而黃健
    邦在金城路三段道路上見潘睿豪揮打李宗霖及李宗霖遭追打
    逃向便利商店後，隨即徒手偕同上開持鋁棒等器械追打李宗
    霖之數名男子追趕李宗霖，且於追至該便利商店門口前之騎
    樓右側柱子旁時，徒手毆打李宗霖頭部，再與持鋁棒等器械
    之數名男子在該便利商店店門口圍住李宗霖，而由持鋁棒等
    器械之數名男子、及一名持安全帽男子（參見理由欄二、(四)
    所示），以手持之鋁棒及安全帽毆打李宗霖，黃健邦於見李
    宗霖倒地後，始由該便利商店門口離開（參見附表編號二、
    (三)、3.所示）。潘睿豪及黃健邦即以上開方式與「阿猴」及
    上開數名男子，共同傷害李宗霖及李宗憲。嗣於李宗憲倒地
    後，因有人高喊警察來了，潘睿豪及黃健邦及上開數名男子
    即欲逃離現場，其中一名持鋁棒毆打李宗霖之男子並隨手將
    持用鋁棒丟棄在該便利商店前騎樓右側柱子前後逃逸，李宗
    憲見狀即向前抱住潘睿豪，而由到場處理員警當場逮捕潘睿
    豪，並在便利商店前查獲上開遭丟棄之鋁棒一支、已經打毀
    之安全帽二頂，經警調閱相關監視器影像後，再循線查獲黃
    健邦。李宗霖、李宗憲經遭上開圍毆後，李宗霖於同日送至
    亞東紀念醫院急診，經診斷除受有「四肢多處挫傷」外，並
    有「外傷性顱骨骨折合併顱內出血」之情形，經立即進行手
    術救治後，仍遺有「右側第三對腦神經麻痺、右眼創傷性視
    神經病變、蛛蜘膜下腔出血併視覺徑路損傷」之傷害，再經
    臺大醫院於同年8 月10日診斷確受有「右眼外傷性視神經病
    變合併右眼動眼神經麻痺」之傷害，經追蹤診療於99年4 月
    19 日 確定「右眼呈視神經萎縮且右眼視力無光覺狀態」而
    無回復視力之可能，李宗霖因而受有毀敗右目視能之重傷害
    ，而其左眼視力雖為1.0 正常，惟因腦部視覺路徑受損，造
    成左側偏盲，左眼視野受損，亦無復原之可能，亦因而受有
    嚴重減損左目之視能之重傷害；而李宗憲於同日送亞東紀念
    醫院診斷係受有「頭部創傷併右顳部頭皮撕裂傷（
    1x0.5x0.5 公分）及頂部頭擦傷、臉部及雙上肢挫傷、左耳
    挫傷擦傷、前胸擦傷」之傷害。
四、案經李宗霖、李宗憲訴由臺北縣政府警察局土城分局報告臺
    灣板橋地方法院檢察署檢察官偵查起訴。
    理  由
一、本案認定被告潘睿豪、黃健邦有罪之證據方法，計有以下之
    供述及非供述證據：(1)被告二人就自己之犯罪事實於警詢、
    偵查及審理中之自白（僅潘睿豪）及不利己之陳述。(2)證人
    李宗霖、李宗憲、余青壕於偵查、審理中之證言。(3)李宗霖
    、李宗憲之亞東紀念醫院、臺大醫院之診斷證明書暨亞東紀
    念醫院99年3 月10日亞歷字第0996410139號函復之李宗霖病
    歷資料與病歷說明函。(4)本院囑託臺大醫院鑑定李宗霖視力
    受損情形之該院99年4 月30日校附醫祕字第0990901388號鑑
    定函（下稱臺大醫院鑑定函）。(5)本院就案發地點處「7-11
    」便利商店店內監視錄影器影像（下稱便利商店店內監視影
    像）之如附表所示之勘驗筆錄。(6)便利商店店內監視影像檔
    案、案發地點處「7-11」便利商店店前騎樓監視錄影器影像
    之翻拍照片（下稱騎樓監視器影像翻拍照片，參見附表編號
    二、(三)、3.、備註、(2)所示）、扣案之鋁棒、毀損之安全帽
    二頂暨扣押物品清單及扣押物採證照片。經查皆未發現有實
    施刑事訴訟程序之公務員因違背法定程序取得該等證據方法
    之情形，茲就各該證據係有證據能力之理由及確經合法調查
    之程序，分述如下：
  (一)上開(2)所示之證人李宗霖、李宗憲、余青壕於偵訊中之證言
    ，查係於檢察官前所為之陳述並經依法具結，依刑事訴訟法
    第158 條之3 、第159 條之1 第2 項規定均係有證據能力；
    復經本院於審判中依被告與辯護人請求，傳上開證人到庭由
    檢察官、被告與辯護人行交互詰問程序，取得各該證人之證
    言，是上開證人於本院審理中之證言，除均有證據能力並經
    合法調查而可為裁判之依據外，上開證人於偵訊中之證言，
    因均已予被告補行使詰問權，並經合法調查，自均得為裁判
    之依據（最高法院97年度台上字第4941號判決要旨參照）。
  (二)上開(3)所示之診斷證明書及病歷資料，查係各該醫院於接受
    診療病患時，由各該院醫師及醫療人員按其通常診療過程所
    為之紀錄資料與採證資料及依該等紀錄資料謄具之病歷證明
    與資料節本，查屬刑事訴訟法第159 條之4 第2 款所示之從
    事業務之人於通常業務過程所須製作之紀錄與證明文書，依
    法自有證據能力，且為被告及辯護人所不爭執，並經本院提
    示該等紀錄供被告與辯護人為答辯，而經合法調查，自可為
    本院認定事實之依據。
  (三)上開(4)所示之臺大醫院鑑定函，係本院依囑託鑑定規定，囑
    託該院對李宗霖右眼視力為檢驗所出具之鑑定報告，依刑事
    訴訟法第159 條立法理由及同法第206 條規定，自得為證據
    ，且為被告及辯護人所不爭執，並經本院於審理中提示供被
    告及辯護人為答辯，而已經合法調查，自得為裁判之依據。
  (四)上開(5)所示之勘驗筆錄，係本院依刑事訴訟法第212 條至第
    214 條、第219 條之勘驗程序規定，由當事人及辯護人在庭
    ，當場播放便利商店店內監視影像而對影像內容所為之紀錄
    ，自有證據能力，且經本院提示該等紀錄供被告及其辯護人
    為答辯，而經合法調查，自可為本院認定事實之依據。
  (五)上開(1)所示之被告二人就本案犯罪事實之自白及不利於己之
    陳述，查無刑事訴訟法第156 條第1 項、第158 條之2 規定
    情形，且與本院依法調查所得事實相符，自得援引被告二人
    之自白及不利於己之陳述為認定其有罪之證據。
  (六)上開(6)所示之監視錄影影像暨影像翻拍畫面、扣案物品暨扣
    押物品清單及照片，分別係員警經店家同意提供而取得之影
    像、以及於現場蒐證而發現而紀錄採證，均無不法取得之情
    事，並經本院於審判期日提示由被告及其辯護人為辨識及答
    辯，是上開物證，除均有證據能力外，並經合法調查，自得
    為本院裁判之基礎。
二、本案被告潘睿豪就附表所示之便利商店店內監視影像、騎樓
    監視器影像翻拍照片，均不爭執，並對事實欄二所示之其因
    網路遊戲糾紛而由「阿猴」陪同與余青壕相約見面後，有揚
    言找人鬥毆，並由「阿猴」聯絡不詳人士前來助陣後，其除
    有附表編號二、(二)、2.所示之轉身揮打李宗霖動作外，其並
    有徒手毆打李宗憲之行為之事實，於審理中坦承不諱，並對
    其所犯之共同傷害、傷害致人重傷犯行認罪，查與證人李宗
    霖、李宗憲、余青壕於偵查及審理中證述之情節大致相符，
    並與附表所示之便利商店店內監視影像、騎樓監視器影像翻
    拍照片所示之影像資訊相同，另有李宗霖、李宗憲之診斷證
    明書及病歷資料與鑑定函在卷可查，以及事實欄三所示之鋁
    棒、安全帽查扣在案，堪認被告潘睿豪確係有同欄所示之犯
    行無誤。而被告黃健邦雖對伊該日係因接獲「阿猴」電話而
    前往案發地點，以及附表所示之便利商店店內監視影像所攝
    得之伊之動作，並不爭執，惟矢口否認伊涉犯有共同傷害、
    傷害致人重傷犯行，於偵查及審理中均辯稱「阿猴」並未告
    知伊到該處要做什麼事情，伊並不認識其他在場之人，而就
    便利商店店內監視影像所攝得之伊之動作，伊當時係在該處
    等人，且伊當時係嚇到了云云，更辯稱伊沒有助勢或傷害之
    行為云云，而黃健邦之辯護人並以依便利商店店內監視影像
    內容，並未攝得黃健邦有出手傷人之行為，且被告二人互不
    相識，自無從認被告有聚眾鬥毆或共同傷人之合意之辯護意
    旨為黃健邦辯護。經查：
  (一)本案附表所示之便利商店店內監視影像雖未攝得被告黃健邦
    有在便利商店之門前出手毆打李宗霖之行為，惟以，本案依
    卷附之騎樓監視器影像翻拍照片（參見98年度偵字第18389
    號卷第103 頁編號17照片），攝得黃健邦在該照片右側之便
    利商店前之騎樓柱子旁站立在李宗霖左前方，並以右手揮擊
    李宗霖之頭部，李宗霖對黃健邦該動作係呈抱頭彎屈上半身
    之反應之影像，而依該張採證照片再檢視便利商店店內監視
    影像，黃健邦於李宗霖自金城路三段道路逃至便利商店前時
    ，確係跟隨李宗霖自金城路三段道路，經過便利商店前右方
    騎樓柱子，再至便利商店門口之位置（參見附表編號二、(三)
    、3.、備註所示），是本案依上開翻拍影像及監視影像，被
    告黃健邦確有出手毆打李宗霖之行為，除可確認無誤外，被
    告黃健邦辯稱之「阿猴」未告知伊前往該處要做什麼事、伊
    當時在該處等人、伊當時嚇到了云云，顯均屬卸責之詞，無
    從採認。
  (二)按共同正犯之意思聯絡，原不以數人間直接發生者為限，即
    有間接之聯絡者，亦包括在內。如甲分別邀約乙、丙犯罪，
    雖乙、丙間彼此並無直接之聯絡，亦無礙於其為共同正犯之
    成立（最高法院73年台上字第2135號判例要旨參照）；又共
    同正犯之意思聯絡，不限於事前有所協議，於行為當時，基
    於相互之認識，以共同犯罪之意思參與者，亦無礙於共同正
    犯之成立（最高法院94年度台上字第5480號判決要旨參照）
    ；而共同正犯間，非僅就其自己實行之行為負其責任，並在
    犯意聯絡之範圍內，對於他共同正犯所實行之行為，亦應共
    同負責（最高法院98年度台上字第2600號判決要旨）。查以
    ，本案被告潘睿豪係因事實欄二所示之網路遊戲紛爭與余青
    壕起爭執後，即由「阿猴」聯絡被告黃健邦等人到場，於經
    潘睿豪對李宗霖作出揮打之動作後，潘睿豪、黃健邦及其他
    不詳男子隨即群起分別毆打李宗霖、李宗憲，參酌便利商店
    店內監視影像、監視錄影影像暨影像翻拍畫面所攝得之影像
    ，被告黃健邦及該群不詳男子，至少均各有與「阿猴」達成
    依「阿猴」指示到場後再群起毆打經潘睿豪或「阿猴」或由
    其他在場同群人所標列為攻擊對象之人之認識及合意，是本
    案縱被告二人彼此間及與該群未查獲之男子間係互不相識，
    惟其等既係透過「阿猴」而達成群毆傷害特定對象之合意，
    依上開說明，仍係構成共同正犯，且對其群毆對象，均應負
    共同行為之責任。
  (三)按共同正犯在犯意聯絡範圍內之行為，應同負全部責任。惟
    加重結果犯，以行為人能預見其結果之發生為要件，所謂能
    預見乃指客觀情形而言，與主觀上有無預見之情形不同，若
    主觀上有預見，而結果之發生又不違背其本意時，則屬故意
    範圍；是以，加重結果犯對於加重結果之發生，並無主觀上
    之犯意可言。從而共同正犯中之一人所引起之加重結果，其
    他之人應否同負加重結果之全部刑責，端視其就此加重結果
    之發生，於客觀情形能否預見；而非以各共同正犯之間，主
    觀上對於加重結果之發生，有無犯意之聯絡為斷（最高法院
    91年度台上字第50號判決要旨參照）。是共同正犯中之一人
    所引起之加重結果，其他正犯於客觀上能預見時即應就該加
    重結果共同負責，不以正犯間主觀上對於加重結果之發生有
    犯意聯絡為必要（最高法院94年度台上字第5480號判決要旨
    參照）。
  (四)查以，本案偵查檢察官起訴書認被告二人係有「…，渠等均
    明知頭部為人體要害部位，不可承受重擊，且能預見持鋁棒
    、安全帽等質地堅硬之物品，毆打他人頭部，會造成重傷害
    之結果，竟共同基於傷害之犯意，接續以上揭物品攻擊余青
    壕之同行友人李宗憲及李宗霖，致李宗憲受有…（李宗憲傷
    勢記載，從略）…等傷害，其間潘睿豪及黃健邦等人均明知
    李宗霖業已無力反抗，並抱頭屈身挨打，仍不願罷手，另基
    於重傷害之犯意，輪流上前以鋁棒攻擊李宗憲之後腦及背部
    ，終致李宗霖傷重不支倒地。…」之共同重傷害行為。然以
    ，本案依附表所示之便利商店店內監視影像，被告二人均係
    徒手，且均未持鋁棒等器械毆打李宗霖，是起訴事實所載之
    該二人有以鋁棒毆打李宗憲後腦及背部，容已有與事實未符
    之處；又李宗霖遭人持鋁棒嚴重毆打頭部之時點，係在李宗
    霖逃至便利商店自動門門前時，遭二至三名（著胸前有花紋
    之白色Ｔ恤及藍色長牛仔褲之男子）追擊至該處持鋁棒之男
    子圍毆，而於李宗霖倒地時，一名著藍色Ｔ恤持鋁棒（所持
    鋁棒似為著胸前有花紋之白色Ｔ恤及藍色長牛仔褲之男子）
    、一名著白衣黑短袖紫色短褲持鋁棒、一名著黑白相間橫條
    文持安全帽，自外擠入李宗霖身旁朝地面向李宗霖頭部所在
    毆打，於人群見李宗霖倒地約要離去時，上開著胸前有花紋
    之白色Ｔ恤及藍色長牛仔褲之男子又自外走回李宗霖身旁強
    取其中一名男子之鋁棒，站立在李宗霖左邊，持鋁棒對當時
    已正面仰躺在地而未遭人圍繞毆打之李宗霖，向下朝李宗霖
    頭部右邊方向打下，隨後即轉身逃逸並把鋁棒丟棄在騎樓，
    而於李宗霖逃逸至便利商店自動門前時，潘睿豪係在毆打李
    宗憲、黃健邦則在持鋁棒圍毆者之後圍，此外，並參酌圍毆
    之案發全程僅約一分半鐘，以及被告二人於李宗霖遭嚴重毆
    打時，距離李宗霖仍有相當之距離，是本案固可認定被告二
    人雖係有共同傷害之故意，惟依卷內事證，參酌被告二人所
    參與之客觀行為，尚難認定被告二人於案發前即與其後案發
    時持鋁棒等器械毆打李宗霖頭部之男子間，已經有以直接故
    意或間接故意之共同認識方式，共謀合意毆打李宗霖頭部；
    亦即，本案依卷內事證，除無積極證據可認被告二人於案發
    前即與持鋁棒等器械下手毆打李宗霖之男子間已經達成欲毆
    打李宗霖頭部之合意外，對於李宗霖在便利商店門口遭嚴重
    毆打頭部之情節，被告二人與案發時持鋁棒等器械下手毆打
    李宗霖之男子間，是否有基於其等主觀上共同預見並已達成
    不違反其等本意之合意，容非無疑；是本案依案發後之事後
    觀察，因可確認被告二人係知悉己方人數較多，且應可查知
    有其中人持鋁棒等器械，是固可認被告二人於客觀上應能預
    見本案可能發生之危險情狀，惟仍尚難認定於案發前於主觀
    上即有重傷害之共同直接或間接故意存在；簡而言之，本案
    依卷內事實，被告潘睿豪雖主觀上係欲與「阿猴」所找之人
    共同毆打余青壕、李宗憲及後來前來之李宗憲，而被告黃健
    邦係依「阿猴」通知而樂於到場參與滋事，依社會通念之一
    般客觀評價，雖係認被告其等於客觀上應能預見如群起圍毆
    李宗霖等人，可能造成有人受重傷害結果，惟依該當時之情
    形，被告二人主觀上均疏未注意及此，被告潘睿豪遂出手表
    示開打，被告黃健邦亦併同出手，其他由「阿猴」通知到場
    之男子即持棒隨意選定目標亂毆，更由上開該名著胸前有花
    紋之白色Ｔ恤及藍色長牛仔褲之男子對李宗霖作出重大的毆
    打頭部行為，致造成本案李宗霖受重傷之結果。是依卷內事
    證，本案被告二人應係構成共同傷害致人重傷之加重結果犯
    行，公訴意旨認被告二人就李宗霖傷勢部分係構成重傷害罪
    嫌，容有違誤。至於，本案在便利商店門口自動門持鋁棒毆
    打李宗霖頭部之該小群不詳男子是否就渠等之下手行為單獨
    或共同構成重傷害罪，則屬該小群男子之渠等另案問題，附
    此敘明。
  (五)綜上所述，本案事證明確，被告二人犯行，洵堪認定，應予
    依法論科。
三、本案被告潘睿豪、黃健邦有共同為事實欄三所示之犯罪行為
    ，已如前證，茲就二人之犯行，論罪如下：
  (一)按「稱重傷者，謂下列傷害：一、毀敗或嚴重減損一目或二
    目之視能。二、…。」，刑法第4 條第1 款定有明文，本案
    李宗霖因受本案之圍毆而受有事實欄三所示之右眼視力無光
    覺狀態而無回復視力之可能、左眼視野受損無復原之可能之
    傷害，有亞東紀念醫院、臺大醫院之診斷證明書及鑑定函復
    在卷可查，是李宗霖雙眼均係受有上開條項之重傷害，堪認
    無誤。
  (二)被告二人與「阿猴」及事實欄三所示之該群不詳男子，以如
    事實欄所示之共同傷害之合意，圍毆李宗霖、李宗憲，使該
    二人分別受有同欄所示之重傷害及普通傷害，核其二人所為
    均係各犯刑法第277 條第2 項後段之傷害致人重傷罪、第27
    7 條第1 項之傷害罪。
  (三)起訴書認被告二人就李宗霖傷勢部分係構成重傷罪，依理由
    欄二、(三)、(四)所示，容有誤解，惟公訴意旨所認之該重傷害
    之基本社會事實，與本院認定之傷害致重傷害之基本社會事
    實，查係屬於同一範圍，且上開各該罪之犯罪構成要件均同
    屬傷害人之身體，而有罪質上之共通性，自得由本院就起訴
    書之該犯罪事實，變更檢察官此部分請求論罪之法條（最高
    法院92年度台上字第4140號判決要旨參照）。
  (四)被告二人與「阿猴」及事實欄三所示之該群不詳男子，就本
    案犯行，有犯意之聯絡與行為之分擔，構成共同正犯。
  (五)被告二人以事實欄三所示之參與一共同圍毆行為，致使李宗
    霖、李宗憲各受有重傷害、普通傷害，係一共同行為而觸犯
    數罪名，構成想像競合犯，應從一重論處傷害致人重傷罪。
    起訴書認構成數罪請由分論併罰，容係有誤解。
  (六)被告潘睿豪前曾受有如事實欄一所示之犯罪科刑暨執行紀錄
    ，有臺灣高等法院被告前案紀錄表一份在卷可憑，其受有期
    徒刑之執行完畢後，五年以內故意再犯本案有期徒刑以上之
    罪，構成累犯，應依刑法第47條第1 項之規定加重其刑。
  (八)爰審酌被告潘睿豪僅因網路遊戲遊戲之糾紛，即互約見面並
    揚言鬥毆，且不顧李宗霖、李宗憲正欲離去且無惡意狀，亦
    不深慮其群聚人數眾多可能造成之危險結果，仍使意圍毆二
    人，致使李宗霖雙目受有重傷害，而被告黃健邦與本案網路
    遊戲紛爭並無相關，僅因「阿猴」邀集鬥毆即行前往，並又
    積極參與追逐毆打李宗霖，依監視器攝得之動作神情，顯係
    樂於參與圍毆助勢，而被告二人均有仗勢凌弱之心態，惡性
    均屬重大，所為更屬非是，茲斟酌被告二人前科素行、其各
    自參與之動機與分擔行為，本案所生之惡害結果，以及被告
    二人於犯後之態度，且拒不供出其他共犯之資料，更遲未賠
    償被害人所受損害，茲斟酌起訴書及公訴人所請求量處之刑
    度（起訴書依傷害及重傷害罪，請求就李宗霖部分，分別判
    處被告潘睿豪六年、被告黃健邦六年四月；就李宗憲部分，
    分別判處被告潘睿豪一年二月、被告黃健邦十月。公訴人則
    請求判處被告潘睿豪共六年二月、且因誤認被告黃健邦未有
    出手毆打行為而請求共判處一年二月），茲就被告二人所犯
    之罪，分別判處如主文所示之刑，以示懲儆。
  (九)扣案如事實欄三所示之鋁棒、安全帽，雖係歐打李宗霖、李
    宗憲之該群男子持用以毆打該二人所用之物，惟該等物品查
    均非屬違禁物，且無證據可認屬確為各該持用男子所有之物
    ，爰不為沒收之諭知，附此敘明。
據上論斷，應依刑事訴訟法第299 條第1 項前段、第300 條，刑
法28條、第277 條第1 項、第2 項後段、第55條、第47條第1 項
，刑法施行法第1 條之1 第1 項、第2 項前段，判決如主文。
本案經檢察官陳怡親到庭執行職務。
中    華    民    國    99    年    8     月    31    日
                  刑事第一庭審判長法  官  王復生
                                  法  官  連雅婷
                                  法  官  陳世旻
┌──────────────────────────────────────────────┐
│附表：                                                                                      │
├──┬───────────────────────────────────────────┤
│編號│影像資訊及勘驗內容                                                                    │
├──┼───────────────────────────────────────────┤
│ 一 │監視錄影影像基本資料                                                                  │
├──┼───────────────────────────────────────────┤
│    │(一)檔案名稱：「00000000-0」（「7-11」便利商店店內監視器影像）                          │
│    │(二)影像長度：由20:30:00到20:31:59。                                                    │
│    │(三)影像視角：由「7-11」便利超商由店內照向店外的影像，影像的正面為超商入口處玻璃大門，螢│
│    │            幕右方照到店內櫃檯，玻璃大門外為騎樓人行道（螢幕右方玻璃門有有照到騎樓柱子│
│    │            ），騎樓人行道外為一般道路（金城路三段）。                                │
├──┼───────────────────────────────────────────┤
│ 二 │勘驗影像內容（勘驗日期：99年6 月1 日準備程序、99年8 月5 日審判期日）                  │
├──┼─┬─────┬───────────────────────────────────┤
│    │(一)│20:31:09  │超商外的車道上，開始有車子、人、摩托車聚集。                          │
│    ├─┼─────┼─┬─────────────────────────────────┤
│    │(二)│20:31:15- │1.│20:31:15-18 潘睿豪於金城路三段動作影像                            │
│    │  │20:31:18  ├─┼─────────────────────────────────┤
│    │  │          │  │在20:31:15時，超商櫃檯店員探頭向外看，潘睿豪出現在螢幕上的道路（金│
│    │  │          │  │城路三段）上，位置約在畫面超商玻璃大門的右方處，潘睿豪並同時向螢幕│
│    │  │          │  │的左方走，於20:31:18時，走到約在畫面超商玻璃大門的左方處。        │
│    │  │          ├─┼─────────────────────────────────┤
│    │  │          │2.│20:31:17-18 潘睿豪標註李宗霖影像（含20:31:18-30 李宗霖遭追打過程）│
│    │  │          ├─┼─────────────────────────────────┤
│    │  │          │  │在20:31:17到20:31:18時，潘睿豪的位置是在超商前面的道路上（約在螢幕│
│    │  │          │  │上左側超商門上的廣告右上角處），潘睿豪先做出轉身再以徒手揮打李宗霖│
│    │  │          │  │（李宗霖當庭確認該人是其本人）的動作，隨後李宗霖即遭周圍拿棍棒的人│
│    │  │          │  │擁上毆打（時間為20:31:18），李宗霖就逃向螢幕上超商門口（時間為20:3│
│    │  │          │  │1:23），隨後在該處就遭人毆打在地（時間參見備註），倒地後再持續遭人│
│    │  │          │  │以棍棒毆打，未見有人出面阻止，打完後，持棍棒的人就跑離現場（時間為│
│    │  │          │  │20:31:30）。                                                      │
│    │  │          │  ├─────────────────────────────────┤
│    │  │          │  │【備註】                                                          │
│    │  │          │  │(1)依監視影像，於20:31:25時，持棍棒毆打李宗霖之數名男子，已在便利商│
│    │  │          │  │  店門口做出持棍棒打地面之動作。                                  │
│    │  │          │  │(2)於20:31:28時，因便利商店自動門前因感應而開啟完成，露出李宗霖一半│
│    │  │          │  │  頭在地上並伸出右手護頭的動作。                                  │
│    ├─┼─────┼─┼─────────────────────────────────┤
│    │(三)│20:31:18- │1.│20:31:18-23 李宗霖遭追打影像                                      │
│    │  │20:31:33  ├─┼─────────────────────────────────┤
│    │  │          │  │在此同時（20:31:18），在玻璃大門右方處，已經可以看到有人拿棍棒毆打│
│    │  │          │  │李宗霖，隨後自該右方處，有人持棍棒追打李宗霖至超商的入口玻璃門前，│
│    │  │          │  │李宗霖在超商左側玻璃門口屈身抱頭的時間為20:31:23。                │
│    │  │          ├─┼─────────────────────────────────┤
│    │  │          │2.│20:31:18-31 潘睿豪於金城路三段動作影像                            │
│    │  │          ├─┼─────────────────────────────────┤
│    │  │          │  │(1)潘睿豪於20:31:18到20:31:23，均係在原來道路（金城路三段）上的位置│
│    │  │          │  │  ，與李宗霖的位置相距至少有一個騎樓人行道的距離，不過手有做揮舞狀│
│    │  │          │  │  ，並在20:31:23時，開始向畫面的右方走去。                        │
│    │  │          │  │(2)潘睿豪約係於20:31:31時，約站立在畫面右側之超商前騎樓人行道前的道│
│    │  │          │  │  路上，在該處做手由上向下揮打的動作。                            │
│    │  │          ├─┼─────────────────────────────────┤
│    │  │          │3.│20:31:22-30 李宗霖遭圍毆、黃健邦在圍毆人群內及與圍毆者逃離影像    │
│    │  │          ├─┼─────────────────────────────────┤
│    │  │          │  │(1)在20:31:22時，李宗霖是被逼打到畫面超商左側玻璃門（自動門）處，李│
│    │  │          │  │  宗霖的正對面為一個穿白色T 恤持棍子的男子（依影像約有四至五名持棍│
│    │  │          │  │  男子在李宗霖四周），黃健邦（頭戴安全帽，雙手未持任何物品）係在上│
│    │  │          │  │  開穿白色T 恤男子的後面，位置約在超商右側玻門處。                │
│    │  │          │  │(2)從20:31:22到20:31:30時，李宗霖分別遭上開穿白色T 恤男子、其他持棍│
│    │  │          │  │  棒男子持棍棒毆打，黃健邦雖未出手毆打李宗霖，但都是跟隨在持棍棒的│
│    │  │          │  │  男子之後方或左右，前後徘徊，約於20:31:30時，隨同部分之人逃離。  │
│    │  │          │  ├─────────────────────────────────┤
│    │  │          │  │【備註】                                                          │
│    │  │          │  │(1)依98年度偵字第18389 號卷第103 頁編號17、18之騎樓監視器影像翻拍照│
│    │  │          │  │  片（彩色照片檔案於本院卷員警呈報光碟內），黃健邦係先在螢幕畫面右│
│    │  │          │  │  側之便利商店前之騎樓之柱子旁，有徒手毆打李宗霖頭部之動作，再與其│
│    │  │          │  │  他持鋁棒之男子將李宗霖圍在便利商店店門口。                      │
│    │  │          │  │(2)依上開採證照片之騎樓處之監視器影像，依臺北縣縣政府警察局土城分局│
│    │  │          │  │  99年6 月7 日北縣警土刑字第00990021069 號函，表示員警欲向便利商店│
│    │  │          │  │  拷取上開採證照片影像時，因程式問題無法拷貝，遂由員警依影像時間順│
│    │  │          │  │  序拍攝監視器影像為證據。                                        │
│    │  │          │  │(3)依上開騎樓監視器影像翻拍照片，依便利商店店內監視器影像回溯，黃健│
│    │  │          │  │  邦當時於李宗霖自金城路三段道路逃至便利商店前時，確跟隨李宗霖自金│
│    │  │          │  │  城路三段道路，經過便利商店前之騎樓柱子，再抵達至便利商店自動門門│
│    │  │          │  │  口之位置，其後即如同上開勘驗所示之影像。                        │
│    │  │          ├─┼─────────────────────────────────┤
│    │  │          │4.│20:31:31-33 李宗霖倒地、圍毆者逃逸、潘睿豪所在影像                │
│    │  │          ├─┼─────────────────────────────────┤
│    │  │          │  │(一)在20:31:33時，可以看見李宗霖倒在地上，隨後持棒毆打李宗霖的人，即│
│    │  │          │  │  於20:31:35時，全往騎樓人行道逃逸離去。                          │
│    │  │          │  │(二)在20:31:31到20:31:33時，潘睿豪仍然是在上開2.、(2)的位置。        │
└──┴─┴─────┴─┴─────────────────────────────────┘
以上正本證明與原本無異
如不服本判決應於送達後10日內向本院提出上訴狀
                                  書記官  梁福建
中    華    民    國    99    年    9     月     7    日
附錄：本案論罪科刑法條全文
中華民國刑法
第  277    條  （普通傷害罪）
傷害人之身體或健康者，處三年以下有期徒刑、拘役或一千元以
下罰金。
犯前項之罪因而致人於死者，處無期徒刑或七年以上有期徒刑；
致重傷者，處三年以上十年以下有期徒刑。
中華民國刑法施行法
第    1- 1 條
中華民國九十四年一月七日刑法修正施行後，刑法分則編所定罰
金之貨幣單位為新臺幣。
九十四年一月七日刑法修正時，刑法分則編未修正之條文定有罰
金者，自九十四年一月七日刑法修正施行後，就其所定數額提高
為三十倍。但七十二年六月二十六日至九十四年一月七日新增或
修正之條文，就其所定數額提高為三倍。

司法院資訊處製作；財團法人民間司法改革基金會備份。
